臺灣新北地方法院刑事判決
110年度金訴字第644號
公  訴  人  臺灣新北地方檢察署檢察官
被      告  林士傑

                    籍設新北市○○區○○路00號（即新北○○○○○○○○）

                    （現在法務部○○○○○○○執行，並寄押在法務部○○○○○○○○○○○）
            葉家宏



上列被告因違反洗錢防制法等案件，經檢察官提起公訴（110年
度偵字第21803號），本院判決如下：
    主  文
林士傑犯三人以上共同冒用政府機關及公務員名義詐欺取財罪，
處有期徒刑貳年捌月。
未扣案之「臺北地方法院地檢署監管科」公文書上偽造之「臺灣
臺北地方法院檢察署印」印文壹枚沒收；未扣案之犯罪所得新臺
幣陸萬柒仟零伍拾元沒收，於全部或一部不能沒收或不宜執行沒
收時，追徵其價額。
葉家宏無罪。
    事  實
一、林士傑於民國109年8月間加入侯英群（涉犯洗錢防制法等犯
    行，由本院另行審結）、通訊軟體Telegram暱稱「芒果」之
    成年人及其他姓名、年籍不詳之成年人組成之詐欺集團，擔
    任俗稱「車手」之提領詐欺款項之工作，並約定林士傑可取
    得提領款項之3%作為報酬。林士傑遂與侯英群、「芒果」及
    其他詐欺集團成員共同意圖為自己不法之所有，基於三人以
    上共同冒用政府機關及公務員名義詐欺取財、行使偽造公文
    書、以不正方法由自動付款設備取得他人之物及掩飾、隱匿
    詐欺犯罪所得去向、所在之犯意聯絡，先由該詐欺集團成員
    於109年8月5日上午11時許，撥打電話予林秀昭，佯稱為員
    警，訛稱略以：林秀昭之帳戶涉及洗錢，將清查其帳戶資金
    流向，須交付其印章、金融卡、密碼云云，致林秀昭陷於錯
    誤，依詐欺集團成員之指示，於109年8月10日下午1時3分許
    ，在臺中市霧峰區民生路與萊園路口，交付其申辦之中華郵
    政股份有限公司帳號00000000000000號帳戶、臺灣銀行帳號
    000000000000號帳戶（下稱臺銀帳戶）、彰化商業銀行帳號
    00000000000000號帳戶（下稱彰銀帳戶）之印章、金融卡、
    密碼及金飾予依侯英群、「芒果」指示到場之林士傑，林士
    傑並依指示交付由詐欺集團成員偽造載有「檢察官黃敏昌」
    ，並蓋有「臺灣臺北地方法院檢察署印」印文1枚之「臺北
    地方法院地檢署監管科」公文書予林秀昭收執而行使之，致
    生損害於林秀昭及司法機關公文書之憑信性。嗣林士傑前往
    新北市新莊區福美街某公園內，將上開帳戶之印章、金融卡
    、密碼及金飾交予侯英群，侯英群則將臺銀帳戶、彰銀帳戶
    之金融卡、印章、密碼交予林士傑，指示林士傑提領款項，
    林士傑再持上開金融卡，未經林秀昭授權同意，接續於附表
    所示時間，在附表所示地點，插入臺銀帳戶、彰銀帳戶之金
    融卡，並輸入密碼，佯以係有正當權源持卡人之不正方法，
    致使該自動櫃員機設備辨識系統對於真正持卡人之判別陷於
    錯誤，誤認係林秀昭本人或其所授權之人前來提領現金，林
    士傑因而自臺銀帳戶提領新臺幣（下同）1萬5,000元，自彰
    銀帳戶提領222萬元，共計223萬5,000元得手，並依指示於
    每日提領完畢後，在新北市新莊區福美街附近公園，將上開
    款項交予侯英群，以此方式輾轉交付詐欺集團上游成員，而
    掩飾、隱匿詐欺犯罪所得之去向、所在。
二、案經林秀昭訴由臺中市政府警察局霧峰分局報告臺灣臺中地
    方檢察署檢察官陳請臺灣高等檢察署檢察長令轉臺灣新北地
    方檢察署檢察官偵查起訴。
    理  由
甲、有罪部分：
壹、證據能力部分：
　　按被告以外之人於審判外之陳述，雖不符刑事訴訟法第159
    條之1至第159條之4之規定，而經當事人於審判程序同意作
    為證據，法院審酌該言詞陳述或書面陳述作成時之情況，認
    為適當者，亦得為證據。當事人、代理人或辯護人於法院調
    查證據時，知有第159條第1項不得為證據之情形，而未於言
    詞辯論終結前聲明異議者，視為有前項之同意，刑事訴訟法
    第159條之5定有明文。查本判決所引用具傳聞性質之各項證
    據資料，經本院於審判期日依法踐行調查證據程序，檢察官
    、被告林士傑就上開證據之證據能力均未爭執，於言詞辯論
    終結前亦未聲明異議，本院審酌上開證據作成時之情狀，並
    無違法或不當等情形，且與本案相關之待證事實具有關聯性
    ，認為以之作為本案之證據亦屬適當，爰依前揭規定，認均
    應有證據能力。
貳、實體部分：
一、認定犯罪事實所憑之證據及理由：
　　前揭犯罪事實，業據被告林士傑於警詢、偵訊、本院準備程
    序及審理中均坦承不諱（偵卷第42至50、327至331頁，本院
    卷第244至245、386頁），核與證人即告訴人林秀昭（偵卷
    第89至91頁）、證人即同案被告侯英群（偵卷第56至65頁）
    於警詢時之證述情節均大致相符，並有被告林士傑、同案被
    告侯英群之指認犯罪嫌疑人紀錄表（偵卷第51至53、67至69
    頁）、內政部警政署刑事警察局109年10月23日鑑定書（偵
    卷第97至100頁）、刑案現場勘察報告（偵卷第101至111頁
    ）、「臺北地方法院地檢署監管科」公文書影本（偵卷第11
    3頁）、彰銀帳戶交易明細表（偵卷第123至129頁）、臺銀
    帳戶交易明細表（偵卷第139頁）、被告林士傑提領詐欺款
    項之監視錄影畫面截圖（偵卷第141至256頁）附卷可稽，足
    認被告林士傑前開任意性自白核與事實相符，堪以採信。綜
    上所述，本件事證明確，被告林士傑犯行堪以認定，應予依
    法論科。
二、論罪科刑：
㈠、罪名：
 1、按洗錢防制法第2條規定：「本法所稱洗錢，指下列行為：㊀
    意圖掩飾或隱匿特定犯罪所得來源，或使他人逃避刑事追訴
    ，而移轉或變更特定犯罪所得。㊁掩飾或隱匿特定犯罪所得
    之本質、來源、去向、所在、所有權、處分權或其他權益者
    。㊂收受、持有或使用他人之特定犯罪所得。」所稱特定犯
    罪，依照同法第3條第1款，包含最輕本刑為6月以上有期徒
    刑以上之刑之罪。從而第14條第1項所規範之一般洗錢罪，
    必須有第3條規定之前置特定犯罪作為聯結，始能成立。同
    法第15條第1項則規定：「收受、持有或使用之財物或財產
    上利益，有下列情形之一，而無合理來源且與收入顯不相當
    者，處6月以上5年以下有期徒刑，得併科新臺幣5百萬元以
    下罰金：㊀冒名或以假名向金融機構申請開立帳戶。㊁以不正
    方法取得他人向金融機構申請開立之帳戶。㊂規避第7條至第
    10條所定洗錢防制程序。」第15條之特殊洗錢罪，係在無法
    證明前置犯罪之特定不法所得，而未能依第14條之一般洗錢
    罪論處時，始予適用。倘能證明人頭帳戶內之資金係前置之
    特定犯罪所得，即應逕以一般洗錢罪論處，自無適用特殊洗
    錢罪之餘地。例如詐欺集團向被害人施用詐術後，為隱匿其
    詐欺所得財物之去向，而令被害人將其款項轉入該集團所持
    有、使用之人頭帳戶，並由該集團所屬之車手前往提領詐欺
    所得款項得逞，檢察官如能證明該帳戶內之資金係本案詐欺
    之特定犯罪所得，即已該當於新法第14條第1項之一般洗錢
    罪；至若無法將人頭帳戶內可疑資金與本案詐欺犯罪聯結，
    而不該當第2條洗錢行為之要件，當無從依第14條第1項之一
    般洗錢罪論處，僅能論以第15條第1項之特殊洗錢罪。倘行
    為人意圖掩飾或隱匿特定犯罪所得來源，而將特定犯罪所得
    直接消費處分，甚或交予其他共同正犯，而由共同正犯以虛
    假交易外觀掩飾不法金流移動，即難認單純犯罪後處分贓物
    之行為，應仍構成第2條第1或2款之洗錢行為（最高法院108
    年度台上字第1744號判決意旨可資參照）。查被告林士傑係
    依同案被告侯英群、「芒果」之指示，持告訴人遭詐欺而提
    供之金融卡提領款項，並將該等特定犯罪所得交付同案被告
    侯英群取走，當屬洗錢防制法第2條第2款掩飾、隱匿特定犯
    罪所得去向、所在之行為。
 2、按刑法上所稱之「公文書」，係指公務員職務上製作之文書
    ，與其上有無使用「公印」無涉。若由形式上觀察，文書之
    製作人為公務員，且文書之內容係就公務員職務上之事項所
    製作，即令該偽造之公文書上所載製作名義機關不存在，或
    該文書所載之內容並非該管公務員職務上所管轄，然社會上
    一般人既無法辨識而仍有誤信為真正之危險，仍難謂非公文
    書。查偽造之「臺北地方法院地檢署監管科」文書係冒用臺
    灣臺北地方檢察署、檢察官黃敏昌之名義所製作，形式上足
    使人誤信該文書為公務員職務上所製作之文書，屬偽造之公
    文書。
 3、按刑法上所謂公印或公印文，係專指表示公署或公務員資格
    之印信而言，即俗稱大印與小官章及其印文，如不足以表示
    公署或公務員之資格者，不得謂之公印，即為普通印章。至
    其形式凡符合印信條例規定之要件而製頒，無論為印、關防
    、職章、圖記，如足以表示其為公務主體之同一性者，均屬
    之。惟如與機關全銜不符，或於機關全銜之下綴有他等文字
    ，即非依印信條例規定，由上級機關所製發之印信，以表示
    該機關之資格者甚明，自非公印。查偽造之「臺北地方法院
    地檢署監管科」公文書上所載之「臺灣臺北地方法院檢察署
    印」印文，其名稱與實際上之機關全銜不相符，非印信條例
    規定所製發印信之印文，僅屬偽造普通印文。
 4、核被告林士傑所為，係犯刑法第339條之4第1項第1款、第2
    款之三人以上共同冒用政府機關及公務員名義詐欺取財罪、
    同法第216條、第211條之行使偽造公文書罪、同法第339條
    之2第1項之以不正方法由自動付款設備取得他人之物罪、洗
    錢防制法第14條第1項之一般洗錢罪。
 5、被告林士傑與詐欺集團成員偽造「臺灣臺北地方法院檢察署
    印」之印文在上開文書上，係偽造公文書之階段行為，又其
    偽造公文書後並持以行使，偽造公文書低度行為復為行使之
    高度行為所吸收，均不另論罪。
㈡、共同正犯：
　　被告林士傑與同案被告侯英群、「芒果」及其他詐欺集團成
    員間，就三人以上共同冒用政府機關及公務員名義詐欺取財
    、行使偽造公文書、以不正方法由自動付款設備取得他人之
    物、洗錢犯行，具有相互利用之共同犯意，並各自分擔部分
    犯罪行為，有犯意聯絡及行為分擔，為共同正犯。
㈢、罪數：
 1、被告林士傑於本案多次由自動櫃員機領款犯行，係於密切接
    近之時間、地點實行，侵害相同告訴人之同一法益，該等行
    為間之獨立性極為薄弱，依一般社會觀念難以強行分離，顯
    係基於單一犯意接續所為，侵害單一法益，應包括於一行為
    予以評價，為接續犯，應論以一罪。
 2、按刑法第55條所定一行為而觸犯數罪名之想像競合犯，應從
    一重處斷，其規範意旨在於避免對於同一犯罪行為予以過度
    評價，所謂「同一行為」應指實行犯罪之行為完全或局部具
    有同一性而言。法律分別規定之數個不同犯罪，倘其實行犯
    罪之行為，彼此間完全或局部具有同一性而難以分割，應得
    依想像競合犯論擬（最高法院98年度台上字第1912號判決意
    旨參照）。查被告林士傑所犯上開三人以上共同冒用政府機
    關及公務員名義詐欺取財、行使偽造公文書、以不正方法由
    自動付款設備取得他人之物、洗錢之時、地，在自然意義上
    非完全一致，然仍有部分合致，且犯罪目的單一，堪認係一
    行為同時觸犯三人以上共同冒用政府機關及公務員名義詐欺
    取財罪、行使偽造公文書罪、以不正方法由自動付款設備取
    得他人之物罪、一般洗錢罪，屬想像競合犯，應依刑法第55
    條前段之規定，從一重論以三人以上共同冒用政府機關及公
    務員名義詐欺取財罪。
 3、起訴書雖漏論以刑法第339條之2第1項之以不正方法由自動
    付款設備取得他人之物罪，然起訴事實已敘明其情，自不影
    響業經起訴之效力，且經本院告知被告該罪名，並無礙被告
    林士傑之防禦權，自應予以審究。
㈣、洗錢防制法第16條第2項規定適用之說明：
    按想像競合犯之處斷刑，本質上係「刑之合併」，其所謂從
    一重處斷，乃將想像競合犯組成之評價上數罪，合併為科刑
    一罪，其所對應之刑罰，亦合併其評價上數罪之數法定刑，
    而為一個處斷刑。易言之，想像競合犯侵害數法益者皆成立
    犯罪，論罪時必須輕、重罪併舉論述，同時宣告所犯各罪名
    ，包括各罪有無加重、減免其刑之情形，亦應說明論列，量
    刑時併衡酌輕罪部分量刑事由，評價始為充足，然後依刑法
    第55條前段規定「從一重處斷」，非謂對於其餘各罪可置而
    不論。因此，法院決定處斷刑時，雖以其中最重罪名之法定
    刑，做為裁量之準據，惟於裁量其輕重時，仍應將輕罪合併
    評價在內。洗錢防制法第16條第2項規定：「犯前2條之罪，
    在偵查或審判中自白者，減輕其刑」，被告林士傑於偵查及
    本院審理中自白本案犯行，是就被告林士傑所為洗錢犯行，
    原應減輕其刑，惟依前揭罪數說明，被告林士傑就上開犯行
    係從一重論處三人以上共同冒用政府機關及公務員名義詐欺
    取財罪，則就被告林士傑所為洗錢犯行即想像競合輕罪得減
    刑部分，本院於依刑法第57條量刑時，將併予審酌。
㈤、量刑審酌：
　　爰審酌被告林士傑正值青年，不思循正當途徑獲取所需，竟
    貪圖不法報酬，加入詐欺集團，擔任俗稱「車手」之提領詐
    欺款項工作，再將提領之款項輾轉交予詐欺集團其他成員，
    而隱匿詐欺取財犯罪所得之去向暨所在，使金流不透明，亦
    使不法之徒得藉此輕易詐欺並取得財物、隱匿真實身分，造
    成國家查緝犯罪受阻，並助長犯罪之猖獗，影響社會經濟秩
    序，危害金融安全，同時造成告訴人求償上之困難，其所生
    危害非輕，所為實值非難；惟考量被告林士傑犯後坦承犯行
    ，態度尚可；兼衡被告林士傑於該詐欺集團之角色分工非居
    於主導或核心地位，然其參與提領之金額甚鉅，及其犯罪之
    動機、目的、素行（參本院卷第35至40頁臺灣高等法院被告
    前案紀錄表）、個人犯罪所得、迄今尚未與告訴人和解並賠
    償所造成之損害；並酌以被告林士傑於本院審理中自述高中
    畢業之教育程度、目前在監執行、先前從事車行、酒吧之工
    作，與爺爺、姑姑同住之生活狀況（本院卷第391頁）等一
    切情狀，量處如主文所示之刑。
三、沒收：
㈠、按犯罪所得，屬於犯罪行為人者，沒收之，但有特別規定者
    ，依其規定；再按前2項之沒收，於全部或一部不能沒收或
    不宜執行沒收時，追徵其價額，刑法第38條之1第1項、第3
    項分別定有明文。又共同正犯之犯罪所得，沒收或追徵，應
    就各人所分得之數額分別為之；先前對共同正犯採連帶沒收
    犯罪所得之見解，已不再援用及供參考（最高法院104年第1
    3次刑事庭會議決議意旨參照），此為最高法院近來一致之
    見解。經查，被告林士傑係以提領金額之3%計算報酬一情，
    業據其於本院審理中供述在卷（本院卷第244至245頁），據
    此計算其本案所獲報酬，為6萬7,050元（計算式：223萬5,0
    00×3%=6萬7,050元），雖未扣案，仍應依刑法第38條之1第1
    項、第3項之規定，宣告沒收，於全部或一部不能沒收或不
    宜執行沒收時，追徵其價額。而被告林士傑於本案犯行中所
    提領之其餘款項，因已上繳詐欺集團上游成員，其自無對該
    等款項之事實上處分權及所有權，揆諸上開說明，爰不予宣
    告沒收。
㈡、偽造之「臺北地方法院地檢署監管科」公文書，已由被告林
    士傑持向告訴人行使而交付之，非屬被告或詐欺集團成員所
    有，自無從宣告沒收。然其上偽造之「臺灣臺北地方法院檢
    察署印」印文1枚，應依刑法第219條規定宣告沒收。又本案
    並無證據證明詐欺集團成員係偽造印章後蓋印於偽造之公文
    書上，無法排除詐欺集團成員係以電腦套印或其他方式偽造
    前開公文書上印文之可能，爰不予就偽造印章部分宣告沒收
    。
乙、無罪部分：
壹、公訴意旨略以：被告葉家宏基於招募他人加入犯罪組織之犯
    意，於109年8月間，要求同案被告林士傑加入被告葉家宏、
    同案被告侯英群所屬之詐欺集團工作，以償還同案被告林士
    傑積欠被告葉家宏之債務。被告葉家宏即與同案被告林士傑
    、侯英群及所屬詐欺集團成員共同意圖為自己不法之所有，
    基於行使偽造公文書、三人以上共同冒用政府機關及公務員
    名義詐欺取財、違反洗錢防制法之犯意聯絡，參與事實欄一
    所載行為，因認被告葉家宏共同涉犯刑法第216條、第211條
    之行使偽造公文書、同法第339條之4第1項第1款、第2款之
    三人以上共同冒用政府機關及公務員名義詐欺取財、洗錢防
    制法第14條第1項之洗錢等罪嫌。
貳、按犯罪事實應依證據認定之，無證據不得認定犯罪事實；不
    能證明被告犯罪者，應諭知無罪之判決，刑事訴訟法第154
    條第2項、第301條第1項分別定有明文。又刑事訴訟上證明
    之證據資料，無論其為直接證據或間接證據。均須達於通常
    一般之人均不致於有所懷疑，而得確信其為真實之程度，始
    得據為有罪之認定，若未達此程度，而有合理性懷疑之存在
    ，依「罪證有疑，利於被告」之證據法則，即應為有利於被
    告之認定。
參、公訴意旨認被告葉家宏涉有上開行使偽造公文書、三人以上
    共同冒用政府機關及公務員名義詐欺取財、洗錢罪嫌，係以
    被告葉家宏於偵查中之供述、證人即同案被告林士傑、侯英
    群於偵查中之證述、證人即告訴人於警詢時之指訴、臺中市
    政府警察局霧峰分局派出所陳報單、受理各類案件紀錄表、
    受理刑事案件報案三聯單、彰化銀行存摺存款帳號資料及交
    易明細查詢、臺灣銀行存摺存款歷史明細查詢、偽造之「臺
    北地方法院地檢署監管科」公文書影本、監視器影像擷取照
    片、內政部警政署刑事警察局109年10月23日刑紋字第10980
    11468號鑑定書等為其主要論據。訊據被告葉家宏固不否認
    同案被告林士傑積欠其債務，並曾介紹同案被告林士傑與侯
    英群認識，尋求同案被告林士傑之工作機會等節，惟堅詞否
    認參與上開偽造公文書、詐欺、洗錢等犯行，辯稱：當時林
    士傑欠我錢，剛好侯英群需要工作人力，我才會介紹林士傑
    與侯英群認識，但我不知道侯英群與林士傑是一起從事詐欺
    工作等語。
肆、經查：
一、同案被告林士傑於109年間積欠被告葉家宏債務，被告葉家
    宏即介紹同案被告侯英群與林士傑認識，由同案被告林士傑
    與侯英群一起工作，以償還積欠被告葉家宏之債務等節，業
    據證人即同案被告林士傑於偵查及本院審理中（偵卷第50、
    328至329頁，本院卷第244至245、366至377頁）、證人即同
    案被告侯英群於偵查中（偵卷第63至65頁）分別證述明確，
    並為被告葉家宏於本院審理中所不否認（本院卷第92、377
    至378頁），是此部分事證明確，堪予認定。
二、證人即同案被告林士傑固於本院審理中證稱：因為我欠葉家
    宏錢，我與葉家宏、侯家群有一起見面討論如何處理此債務
    問題，葉家宏即逼我跟著侯英群當車手，以我擔任車手的報
    酬即領取贓款之3%抵債等語（本院卷第366至377頁），堅指
    其係因被告葉家宏之要求而加入本案詐欺集團擔任車手。惟
    其前於警詢時係證稱：本案詐欺集團成員除了我，我只知道
    還有侯英群，是葉家宏指示我與侯英群聯繫等語（偵卷第49
    至50頁），於偵訊時則證稱：因為我欠葉家宏錢，他叫我聯
    絡侯英群，要我跟著侯英群做，葉家宏當時沒有跟我說要做
    什麼，是我參與以後才知道在當車手等語（偵卷第331頁）
    ，可見證人林士傑就被告葉家宏有無明確指示其加入本案詐
    欺集團、其與被告葉家宏及同案被告侯英群有無一同討論此
    事，所述即前後不一；況若證人林士傑係遭威逼而不得不擔
    任車手，且抵償債務之多寡取決於其提領贓款之金額，理應
    會確實紀錄上繳予同案被告侯英群之贓款金額，並與被告葉
    家宏、同案被告侯英群隨時確認抵償債務之進度，以求儘速
    擺脫違法及欠款之處境，方符常情，而其於本院審理中卻證
    稱：我當時沒有算自己領了多少錢，也沒有紀錄，領到錢就
    交給同案被告侯英群，想說總有一天會做完等語（本院卷第
    369至370頁），顯與常情不符，則證人林士傑所稱擔任車手
    係他人所逼迫，乃至被告葉家宏參與其中等不利被告葉家宏
    之證述內容，已有明顯瑕疵可指。
三、再證人即同案被告林士傑雖於本院審理中另證稱：我於109
    年8月被逼迫加入本案詐欺集團擔任車手後，被告葉家宏又
    於同年10月將我押走，逼我簽本票等語（本院卷第366至367
    、372至376頁），然查，證人林士傑於偵查中未曾提及遭逼
    迫簽署本票一事，且其事後並未報警處理等情，業據其於本
    院審理中證述屬實（本院卷第375至376頁），則證人林士傑
    有無遭被告葉家宏脅迫簽署本票一事，原非無疑。況依證人
    林士傑所述時序，其於109年8月即加入本案詐欺集團擔任車
    手，於同年10月始簽署本票，則證人林士傑所謂加入本案詐
    欺集團係因受被告葉家宏所逼迫之說詞，更屬可疑。考量證
    人林士傑與被告葉家宏之債務關係，尚難排除證人林士傑攀
    誣其情之可能，自無由單憑該等顯有瑕疵可指之證述內容，
    即逕認被告葉家宏確曾要求同案被告林士傑參與本案詐欺集
    團以抵償債務。
四、證人即同案被告侯英群於警詢時證稱：被告葉家宏單純介紹
    林士傑給我擔任車手，他沒有參與詐欺集團，林士傑提領贓
    款之報酬是提領金額之3%，我與葉家宏從中抽取3%並平分等
    語（偵卷第63至64頁），固然表示被告葉家宏曾從中引介同
    案被告林士傑車手之工作，惟亦稱被告葉家宏未參與詐欺集
    團，嗣於本院準備程序中另稱：因為林士傑欠被告葉家宏錢
    ，被告葉家宏問我有沒有工作可以介紹給林士傑，我說有，
    但沒有跟被告葉家宏說是什麼工作，被告葉家宏與本案詐欺
    集團無關等語（本院卷第122頁），綜其前後所述，是否於
    警詢中確曾表示被告葉家宏明知同案被告侯英群所招募者係
    車手工作，仍介紹之情，即非全然無疑，自難據此推論被告
    葉家宏有何參與本案詐欺集團之行為。何況，證人即同案被
    告林士傑於本院審理中亦明確證稱：我擔任車手過程中，被
    告葉家宏沒有指示我，都是侯英群指揮我等語（本院卷第37
    6至377頁），益徵被告葉家宏確無參與本案詐欺集團中指揮
    車手行動或收水等工作，則其是否涉本案被訴犯行，更乏所
    據。
五、綜上所述，證人即同案被告林士傑、侯英群關於被告葉家宏
     要求同案被告林士傑加入本案詐欺集團之所述，均有重大
    瑕疵可指，要難憑信，此外，依卷內現存全部證據資料，復
    無其他證據足資認定被告葉家宏有何檢察官所起訴之「要求
    同案被告林士傑加入本案詐欺集團，而共同參與行使偽造公
    文書、三人以上共同冒用政府機關及公務員名義詐欺取財、
    違反洗錢防制法」等犯行，即屬不能證明被告葉家宏犯罪，
    揆諸前揭說明，自應為被告葉家宏無罪之諭知。至檢察官雖
    另聲請傳喚證人即同案被告侯英群到庭作證，惟查，證人即
    同案被告侯英群經本院據其住所傳喚、拘提後，均未到庭，
    現經本院通緝中等情，有本院送達證書、刑事報到單等在卷
    可參，應屬於不能調查之證據，參諸刑事訴訟法第163條之2
     第1款規定，應認此部分無調查之必要，附此敘明。
據上論結，應依刑事訴訟法第299條第1項前段、第301條第1項前
段，判決如主文。
本案經檢察官陳詩詩提起公訴，檢察官簡志祥到庭執行職務。
中　　華　　民　　國　　111 　年　　7 　　月　　26　　日
                  刑事第十四庭  審判長法  官  王榆富

                                      法  官  梁家贏

                                      法  官  鄭琬薇
上列正本證明與原本無異。
如不服本判決，應於判決送達後20日內敘明上訴理由，向本院提
出上訴狀 (應附繕本) ，上訴於臺灣高等法院。其未敘述上訴理
由者，應於上訴期間屆滿後20日內向本院補提理由書「切勿逕送
上級法院」。
                                      書記官  陳鴻慈
中　　華　　民　　國　　111 　年　　7 　　月　　26　　日
附表：
編號 提款時間 提款地點 提款金額 提領帳戶 1 109年8月10日下午4時59分至5時許 臺北市○○區○○路00號彰化銀行士林分行 3萬元（2次） 彰銀帳戶 2 109年8月10日下午5時11分至5時20分許 臺北市○○區○○路0段00號1樓彰化銀行承德分行 3萬元（3次）  3 109年8月11日下午3時2分至6分許 新北市○○區○○路00號彰化銀行蘆洲分行 3萬元（5次）  4 109年8月12日中午12時42分至46分許 新北市○○區○○路0段00號之彰化銀行西三重分行 3萬元（5次）  5 109年8月14日下午3時至3時1分許 新北市○○區○○路000號之彰化銀行思源分行（下稱彰化銀行思源分行） 3萬元（2次）  6 109年8月14日下午3時26分至28分許 新北市○○區○○路0段0號之彰化銀行江翠分行（下稱彰化銀行江翠分行） 3萬元（3次）  7 109年8月15日下午1時34分至2時6分許 彰化銀行思源分行 3萬元（10次）  8 109年8月17日下午1時55分至59分許 新北市○○區○○○路000號之彰化銀行東三重分行 3萬元（5次）  9 109年8月18日晚上9時17分至21分許 彰化銀行思源分行 3萬元（5次）  10 109年8月19日下午2時10分至11分許 新北市○○區○○路0段00號之彰化銀行三重埔分行（下稱彰化銀行三重埔分行） 3萬元（2次）  11 109年8月19日下午2時31分至33分許、20日下午4時32分至37分許、21日下午2時11分至14分許 新北市○○區○○○路00號之彰化銀行南三重分行 3萬元（12次）  12 109年8月21日下午2時32分許 彰化銀行三重埔分行 3萬元  13 109年8月22日下午1時30分至34分許 彰化銀行思源分行 3萬元（5次）  14 109年8月22日下午1時36分許 新北市○○區○○路000號1樓之凱基商業銀行新莊分行 5,000元 臺銀帳戶 15 109年8月23日下午2時22分至26分許 彰化銀行思源分行 3萬元（5次） 彰銀帳戶 16 109年8月24日下午1時3分許 彰化銀行思源分行 3萬元  17 109年8月24日下午1時25分至28分許 彰化銀行江翠分行 3萬元（4次）  18 109年8月25日上午11時19分至22分許 彰化銀行江翠分行 3萬元（4次）  19 109年8月28日下午2時6分許 臺北市○○區○○街0段00號之第一商業銀行大稻埕分行 1萬元 臺銀帳戶 共223萬5,000元     
附錄本案論罪科刑之法條：
◎洗錢防制法第2條
本法所稱洗錢，指下列行為：
一、意圖掩飾或隱匿特定犯罪所得來源，或使他人逃避刑事追訴
    ，而移轉或變更特定犯罪所得。
二、掩飾或隱匿特定犯罪所得之本質、來源、去向、所在、所有
    權、處分權或其他權益者。
三、收受、持有或使用他人之特定犯罪所得。

◎洗錢防制法第14條第1項
有第二條各款所列洗錢行為者，處7 年以下有期徒刑，併科新臺
幣5百萬元以下罰金。

◎中華民國刑法第216條
行使第210條至第215條之文書者，依偽造、變造文書或登載不實
事項或使登載不實事項之規定處斷。

◎中華民國刑法第211條
偽造、變造公文書，足以生損害於公眾或他人者，處1年以上7年
以下有期徒刑。

◎中華民國刑法第339條之4第1項
犯第339條詐欺罪而有下列情形之一者，處1年以上7年以下有期
徒刑，得併科1百萬元以下罰金：
一、冒用政府機關或公務員名義犯之。
二、三人以上共同犯之。
三、以廣播電視、電子通訊、網際網路或其他媒體等傳播工具，
    對公眾散布而犯之。
　
◎中華民國刑法第339條之2第1項
意圖為自己或第三人不法之所有，以不正方法由自動付款設備取
得他人之物者，處3年以下有期徒刑、拘役或30萬元以下罰金。

◎附件：卷宗代號對照表
編號 卷宗名稱 代號 1 110年度金訴字第644號 本院卷 2 110年度偵字第14201號卷 偵卷